【裁判字號】    98,小上,4
【裁判日期】    980629
【裁判案由】    損害賠償
【裁判全文】
臺灣臺北地方法院民事裁定       98年度小上字第4號
    上 訴 人  壬○○
    被上訴人  庚○○
              丙○○
              乙○○
              子○○
              丁○○
              戊○○
              辛○
              甲○○
              寅○○
              卯○○
              己○○
              癸○○
              丑○○
上列當事人間請求損害賠償事件，上訴人對於中華民國98年3月
13日本院臺北簡易庭97年度北小字第3925號第一審判決提起上訴
，本院裁定如下：
    主    文
上訴駁回。
第二審訴訟費用新臺幣壹仟伍佰元由上訴人負擔。
    理   由
一、本件上訴意旨略以：上訴人於民國98年1月20日影印被上訴
    人不起訴卷宗時始知訴外人林偕得檢察官於90年上聲議字第
    969號及3158號處分書命續查法警具結及隔離訊問之查證程
    序，有重大瑕疵，而臺灣臺北地方法院檢察署90年度偵續一
    字第159號卷宗第249頁第4至10行法官動怒大聲命警架離法
    庭之錄音譯文，對照同卷第137頁第3行所增加之記載「我好
    言相勸…即主動離庭…」，顯係被上訴人庚○○命書記官所
    虛構，以利其為不起訴處分之論據，與實際開庭內容並不相
    符，始知被告並非依法為不起訴處分，故上訴人本件起訴請
    求被上訴人賠償損害，並未罹於二年時效。原審以上訴人之
    損害賠償請求權已罹於二年時效為由駁回上訴人之訴，自不
    合法；又原審已據上訴人之起訴內容調取偵查卷宗，並於調
    卷後已查知上開不法情事，無視上訴人已繳納裁判費，竟未
    開庭即為判決，已有預設立場及選擇性審判，並有違言詞直
    接辯論規定之違背法令云云，爰聲明：（一）原判決廢棄；
    （二）被上訴人應連帶賠償上訴人新台幣10萬元；（三）請
    准聲請宣告假執行。
二、按當事人對於小額程序之第一審裁判，得上訴或抗告於管轄
    之地方法院，其審判以合議行之。對於前項第一審裁判之上
    訴或抗告，非以其違背法令為理由，不得為之。上訴狀內應
    記載上訴理由，表明下列各款事項：1、原判決所違背之法
    令及其具體內容。2、依訴訟資料可認為原判決有違背法令
    之具體事實，民事訴訟法第436條之24及436條之25分別定有
    明文。所謂違背法令，依同法第436條之32第2項準用第468
    條及第469條第1款至第5款規定，指判決不適用法規或適用
    不當，或判決法院組織不合法、應迴避之法官參與裁判、法
    院於權限之有無辨別不當或違背專屬管轄之規定、當事人於
    訴訟未經合法代理、違背言詞辯論公開規定之情形，是對於
    小額事件第一審裁判提起上訴，如以原判決有民事訴訟法第
    469條第1至5款之事由者，其上訴狀或理由書應表明該判決
    有合於各該條款規定情形之具體內容，及係據何訴訟資料認
    判決有合於該款違背法令之具體事實，如依同法第468條規
    定以原判決有不適用法規或適用法規不當為理由時，其上訴
    狀或理由書應有具體之指摘，並揭示該法規之條項或其內容
    ，若係成文法以外之法則，亦應揭示該法則之旨趣，倘為司
    法院解釋或本院之判例，則應揭示該判解之字號或其內容，
    暨具體指摘所憑藉之訴訟資料，上訴狀或理由書如未依上述
    方式表明，或其所表明者顯與上開法條規定不合時，即難認
    為已合法表明上訴理由，其上訴自非合法，最高法院71年台
    上字第314號著有判例可資參照。
三、查依上訴人提出之上訴狀及及歷次理由狀中，僅謂原判決未
    經開庭即為判決違反言詞直接辯論規定，但原判決所違背法
    令之條項或其內容，或該成文法以外該法則之旨趣，或所違
    反司法院解釋或最高法院判例之字號或其內容，自難認為已
    對原審判決之違背法令有具體之指摘，其上訴自難認為合法
    。本件上訴於法自有未合，應予駁回。
四、本件第二審訴訟費用，確定為如主文第二項所示金額。
五、據上論結，本件上訴不合法。依民事訴訟法第436條之32第1
    項、第2項、第444條第1項前段、第436條之19第1項、第95
    條、第78條，裁定如主文。
中    華    民    國     98    年     6    月      29      日
                  民事第三庭 審判長法  官  丁蓓蓓
                                   法  官  黃書苑
                                   法  官  周玉琦
以上正本係照原本作成。
本裁定不得抗告。
中    華    民    國     98    年     6    月      29      日
                                   書記官  蔡月女


司法院資訊處製作；財團法人民間司法改革基金會備份。
